【裁判字號】    92,勞小上,15
【裁判日期】    920722
【裁判案由】    給付資遣費
【裁判全文】
臺灣臺北地方法院民事裁定  九十二年勞小上字第一五號
    上  訴  人  甲○○
    被  上訴人  京采飯店餐飲有限公司
    法定代理人  吳銀風
右當事人間給付資遣費事件，上訴人對於中華民國九十二年五月二十八日本院新店簡
易庭九十二年度店勞小字第三號民事小額程序第一審判決提起上訴，本院裁定如左：
    主      文
上訴駁回。
第二審訴訟費用新台幣貳佰貳拾壹元由上訴人負擔。
    理      由
一、按對於小額訴訟之第一審裁判，得上訴或抗告於管轄之地方法院，惟非以其違背
    法令為理由，不得為之（民事訴訟法第四百三十六條之二十四規定參照）。又所
    謂判決違背法令，係指判決不適用法規或適用不當者，及民事訴訟法第四百九十
    六條第一款至第五款所規定之情形。是當事人於小額訴訟程序提起上訴，如依民
    事訴訟法第四百六十八條規定，以第一審判決有不適用法規或適用法規不當為理
    由時，其上訴狀或理由書應有具體之指摘，並揭示該法規之條項或其內容。若係
    成文法以外之法則，應揭示該法則之旨趣。倘為司法院解釋、或最高法院之判例
    ，則應揭示該判解之字號或其內容。如以民事訴訟法第四百六十九條第一款至第
    五款情形為理由時，其上訴狀或理由書，應揭示合於該條款之事實。上訴狀或理
    由書如未依此項方法表明者，即難認為已對第一審判決之違背法令有具體之指摘
    ，其上訴自難認為合法。
二、本件上訴人以其係遭負責人辱罵而非爭執，係被上訴人之副總經理要其不要來了
    ，及證人洪淑君與廖君閎均係為被上訴人說話，然其實係被開除的，被上訴人全
    係子虛烏有之詞，故找人圓謊，求予廢棄改判云云。
三、經查上訴人之上訴狀所載內容，係以其並未與主管發生爭執、證人所為之證詞乃
    迴護被上訴人云云作為上訴理由，並未具體說明原審判決有何不適用法規或適用
    法規不當之情形，並揭示該法規之條項或其內容，尚難認對該判決之如何違背法
    令已有具體之指摘。揆諸前揭說明，並非為小額訴訟程序上訴之理由，是上訴人
    之上訴，並不合法。
四、訴訟費用之負擔：本件上訴費用為一百十九元，郵資為一百零二元，合計二百二
    十一元應由上訴人負擔，爰確定如主文第二項所載。
五、據上論結，本件上訴不合法，依民事訴訟法第四百三十六條之三十二第二項、第
    四百三十六條之三十二第一項、第四百四十四條第一項前段、第四百三十六條之
    十九第一項、第九十五條、第七十八條，裁定如主文。
中      華      民      國    九十二    年      七      月    二十二    日
                                 臺灣臺北地方法院勞工法庭
                                               審判長  法     官 謝碧莉
                                                       法     官 陳芃宇
                                                       法     官 林振芳
右正本與原本無異
本裁定不得抗告
中      華      民      國    九十二    年      七      月    二十四    日
                                                       書  記 官 葛映嵐
計算書
項      目             金  額（新台幣）        備        註
第二審裁判費           一百十九元
第二審送達郵費         一百零二元
合    計               二百二十一元


司法院資訊處製作；財團法人民間司法改革基金會備份。
